# 请教，地下停车场是否可以作为投资性房地产核算？谢谢

提问人：717233701 时间：2022-06-09 21:29:31
如题，谢谢

回答人：chenyiwei
车位确认投资性房地产应同时满足以下前提： 1 、已采用经营租赁方式出租，且有长期以经营租赁方式出租的意图，不会在短期内出售； 2 、应当是本企业（出租人）拥有所有权的车位； 3 、应当是依法可以出售其所有权的车位。

提问人：717233701 时间：2022-06-14 14:23:00
感谢陈版回复，麻烦，该所有权是否以办理产权证为必要性？经营租赁的形式为非固定业户且收取费用中管理费占50%，是否依然可以认为作为投资性房地产核算？谢谢

回答人：chenyiwei
1 、必须办理产权证； 2 、如果名义上有50%的管理费，但管理费无对应的具体服务内容，或者直接对应的服务的公允价值远低于管理费金额的，则并入租金处理，不单独确认管理费收入。